# 委外开发报表中列式

提问人：18754112909 时间：2019-05-21 13:26:13
企业委外研发相关软件，最终与绑定的设备形成固定资产，请问在未形成固定资产前，发生的相关委外费用在报表中是在在建工程列式还是开发支出中列式？谢谢

回答人：chenyiwei
可参考：《瑞华研究 2010 ～ 2016 汇编》之 “问题 1-2-4（外包的开发活动的相关支出的资本化问题）”、“问题1-2-5（关于委托开发的技术能否资本化的问题）”。
首先明确该事项的实质是研发外包还是外购技术。如果是外购技术，则达到预定可使用状态之前预付的软件开发款项计入 “其他非流动资产”，到完成后转入无形资产；如果是研发外包，则根据无形资产准则规定判断相关支出在发生时是否可以资本化，分别列入研发费用或者其他非流动资产，研发完成后将累积的资本化支出转入无形资产。